臺灣臺北地方法院刑事裁定　　　　　　　 96年度聲字第897號
聲　請　人　臺灣臺北地方法院檢察署檢察官
受　刑　人　甲○○
上列聲請人聲請裁定更正案件（96年度執聲字第513號），本院
裁定如下：
    主  文
聲請駁回。
    理  由
一、聲請意旨略以：受刑人乙○○因賭博案件，經查乙○○冒用
    甲○○名義應訊，甲○○經鈞院以九十四年度簡字第一二七
    ０號判處罰金銀元一千元確定在案並發交執行，惟甲○○既
    遭冒名應訊，並無賭博情事，上開判決應依法更正，爰依司
    法院大法官會議釋字第四三號解釋意旨，聲請裁定更正等語
    。
二、臺北市政府警察局大安分局於民國九十四年五月三日九時四
    十分許，在臺北市大安區○○○路○段高架橋下計程車司機
    休息站內查獲之賭博案件，其中一名犯罪嫌疑人冒用「甲○
    ○」名義應訊製作警詢筆錄，該犯罪嫌疑人經檢察官准予免
    隨案解送，嗣該分局將該案函送臺灣臺北地方法院檢察署檢
    察官偵查，經檢察官傳喚甲○○並未到庭，檢察官乃於九十
    四年六月九日列甲○○為被告，向本院聲請簡易判決處刑，
    本院逕於九十四年六月二十九日以九十四年度簡字第一二七
    ０號簡易判決判處甲○○罰金銀元一千元，如易服勞役，以
    銀元三百元折算一日（沒收部分略），確定在案。嗣甲○○
    於執行時經通緝到案，辯稱遭他人冒名，經執行檢察官將本
    案犯人在調查（警詢）筆錄、逮捕通知、扣押物品目錄表上
    之簽名及指印，及甲○○本人之簽名、指紋卡等，送內政部
    警政署刑事警察局進行筆跡及指紋鑑定結果，發覺係乙○○
    冒「甲○○」之名應訊，檢察官遂提出本件聲請等情，經本
    院核閱該案全卷無誤。
三、按刑事訴訟法第二百六十四條明定，起訴書應記載被告之姓
    名、性別、年齡、籍貫、職業、住所或居所或其他足資辨別
    之特徵，又同法第二百六十六條規定，起訴之效力，不及於
    檢察官所指被告以外之人。如犯人於警局冒名應訊，偵查程
    序中並未到庭，而在偵查階段公訴人對於偵查對象之認知，
    僅存在公訴人內心，如被告並未在偵查中遭羈押，則法院僅
    得以表現在具有對外公示作用之聲請簡易判決處刑書為準繩
    ，據以認定起訴及審理之對象，而公訴人於聲請簡易判決處
    刑書中關於被告年籍資料之記載，已明顯對外宣示追訴對象
    為被冒名者，且實際上亦確有聲請簡易判決處刑書年籍資料
    所載之被冒名者其人存在，法院審理之對象即為被冒名者。
    （臺灣高等法院暨所屬法院九十二年法律座談會刑事類提案
    第二六號參照）。
四、經查：本案依檢察官聲請簡易判決處刑書（九十四年度偵字
    第八六九０號）記載之被告姓名、性別、年齡、身分證字號
    以觀，均屬被冒名之甲○○本人，而所記載之被告住所「臺
    北市中山區○○○路○段一０八號十之五樓」，亦係甲○○
    九十五年五月十二日以前之戶籍地址，此經本院查詢明確，
    有甲○○全戶戶籍資料、遷徙記錄資料查詢結果在卷可憑，
    且本案犯人於檢察官偵查中並未到案，亦未經羈押，並無其
    他特徵可資認定檢察官起訴對象係甲○○以外之人，故檢察
    官起訴對象應係甲○○。而本院審理及判決之對象亦為聲請
    簡易判決處刑書被告年籍資料所載之甲○○，從而，本院九
    十四年度簡字第一二七０號刑事簡易判決所載之被告年籍並
    無錯誤，本件聲請不應准許。此外，本案聲請書雖列乙○○
    為受刑人，惟乙○○並非本院九十四年度簡字第一二七０號
    案件判決對象，爰不列為本裁定之當事人；至於甲○○該賭
    博案件雖經有罪判決確定，惟甲○○既有確切證據證明並無
    該案賭博犯行，得另循法律途徑尋求救濟。
五、依刑事訴訟法第二百二十條裁定如主文。
中　　華　　民　　國　九十六　年　　五　　月　　三　　日
　　　　　　　　　刑事第五庭    法　官　高偉文
以上正本證明與原本無異。
如不服本裁定，應於送達後五日內，向本院提出抗告狀。
　　　　　　　　　　　　　　　　書記官　張華瓊
中　　華　　民　　國　九十六　年　　五　　月　　四　　日
